臺灣臺北地方法院民事判決　九十一年度訴字第二二○四號
　　原　　　告　萬泰商業銀行股份有限公司
　　法定代理人　乙○○
　　訴訟代理人　丙○○
　　被　　　告　丁○○
　　　　　　　　甲○○
右當事人間請求清償借款事件，本院判決如左：
    主      文
被告應連帶給付原告新台幣陸拾萬陸仟陸佰捌拾玖元，及其中新台幣肆拾壹萬捌仟玖
佰貳拾伍元、新台幣壹拾捌萬柒仟柒佰陸拾肆元部分，均自民國八十九年十月四日起
至清償日止，分別按年息百分之九點零七、十五點二五計算之利息；並均自民國八十
九年十一月五日起至清償日止，在六個月內給付者，按上開利率百分之十，超過六個
月者，按上開利率百分之二十加付違約金。
訴訟費用由被告連帶負擔。
本判決於原告以新台幣貳拾萬仟元為被告供擔保後，得假執行。
    事      實
甲、原告方面：
一、聲明：除假執行之擔保金額外，如主文第一項所示。
二、陳述：被告丁○○於民國八十三年四月二十五日，以被告甲○○為連帶保證人，
    分別向原告借用新台幣（下同）貳佰萬元、拾萬元，約定利息分別按原告基本
    放款利率加碼年息百分之零點五三、年息百分之十五點二五計算，並均約定逾期
    清償在六個月以內者，按上開利率百分之十，超過六個月者，按上開利率百分之
    二十計付違約金；且均分期攤還，若一期未繳，視為全部到期。詎被告丁○○僅
    清償部分本金，自八十八年七月二十五日起，即未依約清償，依前述約定，債權
    視為全部到期；嗣經原告聲請強制執行被告丁○○之財產分配受償後，被告丁○
    ○尚積欠肆拾壹萬捌仟玖佰貳拾伍元、壹拾捌萬柒仟柒佰陸拾肆元，及分別自八
    十九年十月四日、同年十一月五日起算之利息、違約金。爰分別依消費借貸和連
    帶保證之法律關係，請求被告丁○○、甲○○連帶給付如主文第一項所示之本金
    、利息、違約金。
三、證據：提出借據、授信約定書各二份、清償明細、台灣板橋地方法院八十九年度
    執字第一二七二○號分配表各一份為證。
乙、被告方面：
    被告丁○○、甲○○均未於言詞辯論期日到場，亦未提出書狀作何聲明或陳述。
丙、本院依職權查詢法務部戶役政資訊連結作業，調閱被告丁○○、甲○○之最新戶
    籍謄本。
    理      由
甲、程序上之事由：
一、本件依兩造簽訂之授信約定書第十二條約定，合意以本院為第一審管轄法院，則
    本院自有管轄權，核先敘明。
二、被告丁○○、甲○○均未於言詞辯論期日到場，核無民事訴訟法第三百八十六條
    各款所列情形，爰依原告之聲請，由其一造辯論而為判決。
乙、得心證之理由：
一、原告主張：被告丁○○於八十三年四月二十五日，以被告甲○○為連帶保證人，
    分別向原告借用貳佰萬元、拾萬元，約定利息分別按原告基本放款利率加碼年
    息百分之零點五三、年息百分之十五點二五計算，並均約定逾期清償在六個月以
    內者，按上開利率百分之十，超過六個月者，按上開利率百分之二十計付違約金
    ；且均分期攤還，若一期未繳，視為全部到期。詎被告丁○○僅清償部分本金，
    自八十八年七月二十五日起，即未依約清償，依前述約定，債權視為全部到期；
    嗣經原告聲請強制執行被告丁○○之財產分配受償後，被告丁○○尚積欠肆拾壹
    萬捌仟玖佰貳拾伍元、壹拾捌萬柒仟柒佰陸拾肆元，及分別自八十九年十月四日
    、同年十一月五日起算之利息、違約金。爰分別依消費借貸和連帶保證之法律關
    係，請求被告丁○○、甲○○連帶給付如主文第一項所示之本金、利息、違約金
    等語。被告丁○○、甲○○則均未於言詞辯論期日到場，亦未提出書狀作何聲明
    或陳述。
二、本件原告主張之前述事實，業據其提出借據、授信約定書各二份、清償明細、台
    灣板橋地方法院八十九年度執字第一二七二○號分配表各一份為證，核屬相符。
    而依民事訴訟法第二百八十條第三項規定：「當事人對於他造主張之事實，已於
    相當時期受合法之通知，而於言詞辯論期日不到場，亦未提出準備書狀爭執者，
    準用第一項之規定。但不到場之當事人係依公示送達通知者，不在此限。」本件
    被告丁○○、甲○○均於九十一年五月七日，收受起狀訴繕本、言詞辯論期日通
    知書之送達，此有送達回證據在卷足憑。是被告丁○○、甲○○均已於相當時期
    受合法之通知，而未於言詞辯論期日到場，亦未提出書狀爭執，依前述民事訴訟
    法第二百八十條第三項之規定，應視同自認原告主張之事實。則原告主張之事實
    ，自堪信為真實。
三、按「借款金額：貳佰萬元。」、「借款金額：拾萬元。」、「借款期間：八十
    六年四月二十五日起至九十三年四月二十五日止。」、「借款期間：「八十六年
    四月二十五日起至九十一年四月二十五日止。」、「借款利息按貴行基本放款利
    率加年率百分之零點五三計算。」、「借款利息按年率百分之十五點二五計付。
    」、「自借款日起，每一個月為一期，依年金法平均攤還本息。」、「違約金：
    逾期償付本息時，除按約定利率支付遲延利息外，並按借款餘額，自應償付之日
    起，逾期六個月以內按本放款利率一成，逾期六個月以上者，按就超過部分按本
    放款利率二成計算加付違約金。」、「立約人如有任何一宗債務不依約清償本金
    時，債務視為全部到期。」兩造簽定之二份借據本文部分、第一條、第二條、第
    三條、第四條、授信約定書第五條第一項第一款分別約定有明文。是依首揭借據
    第二條、第三條之約定，被告丁○○應於每月二十五日，按期繳納分期款。而被
    告丁○○就前述借款，自八十八年七月二十五日起，未依約清償，則依前述授信
    約定書第五條第一項第一款之約定，該借款視為全部到期，被告丁○○並應依前
    述借據第三條、第四條之約定，負擔給付遲延利息、違約金之責任。次按，借用
    人應於約定期限內，返還與借用物種類、品質、數量相同之物；民法第四百七十
    八條前段復定有明文。本件被告丁○○於系爭借款因未依約繳納分期款，該借款
    視為到期後，依首揭民法第四百七十八條前段之規定，亦應負擔返還借款之責任
    。末按，保證債務之所謂連帶，係指保證人與主債務人負同一債務，對於債權人
    各負全部給付之責任者而言，此就民法第二百七十二條第一項規定連帶債務文義
    參照觀之甚明；最高法院四十五年度台上字第一四二六號判例，亦著有明文。本
    件被告甲○○擔任被告丁○○之連帶保證人，如前所述，則依前述最高法院四十
    五年度台上字第一四二六號判例之意旨，被告甲○○自應就被告丁○○向原告借
    貸之借款，與被告丁○○負擔連帶給付責任。從而，原告依消費借貸和連帶保證
    之法律關係，請求被告丁○○、甲○○連帶給付如主文第一項所示之本金、利息
    、違約金，為有理由，應予准許。另本件原告陳明願供擔保後，請准宣告假執行
    ，核無不合，爰酌定相當之擔保金額，予以准許。
四、據上論結，原告之訴為有理由，依民事訴訟法第三百八十五條第一項前段、第八
    十五條第二項、第三百九十條第二項，判決如主文。
中　　　華　　　民　　　國　　九十一　　年　　　六　　　月　　 十二　 　日
   　　　　　　　　　　          民事第六庭法　　　官  姜悌文
右為正本係照原本作成
如對本判決上訴，須於判決送達後廿日內向本院提出上訴狀，並依上訴利益繳納百分
之一點五之上訴費，若未繳納，逕依民事訴訟法施行法第九條之規定，顯然明知上訴
要件有欠缺，駁回上訴。
中　　　華　　　民　　　國　　九十一　　年　　　六　　　月　　 十二 　　日
　　　　　　　　　　　　　　　　　　　　　　法院書記官　陳鳳瀴
